# 基建项目试生产收入如何合并抵消？

提问人：bj2008 时间：2014-06-24 18:11:50
咨询：母公司基建项目试生产，产品通过全资子公司卖出，母公司按 300 元/吨内部定价卖给子公司，收入 3 万元冲减基建试车费，子公司按 280 元/吨对外卖出形成营业收入 2 万 8 ，请问合并报表如何抵消。

回答人：chenyiwei
假设子公司没有对这部分货物进一步加工，直接将其出售，则抵销分录应达到的效果是按照对外售价 28000 冲减在建工程成本。因为母公司个别报表层面按 30000 冲减在建工程成本，因此需补回 2000 ： 借：在建工程 2000 借：营业收入 28000 贷：营业成本 30000

提问人：tao-tian 时间：2014-06-24 22:38:27
陈版：继续请教：该工程完工转入固定资产后，在转入固定资产的当年的合并报表是否应继续编制：借：固定资产 2000 贷：未分配利润—年初未分配利润 2000 以及补提该 2000 固定资产自转固后到年底的折旧？

回答人：chenyiwei
应需要。